臺灣彰化地方法院刑事判決　　　　　　　　　　　　九十二年度易字第一三五七號
　　公　訴　人　臺灣彰化地方法院檢察署檢察官
　　被　　　告　甲○○
右列被告因詐欺案件，經檢察官聲請簡易判決處刑（九十二年度調偵字第二一一號）
，本院依簡式審判程序判決如左：
    主      文
甲○○意圖為自己不法之所有，以詐術使人將本人之物交付，累犯，處有期徒刑伍月
，如易科罰金，以參佰元折算壹日。
    事      實
一、甲○○前曾因詐欺、竊盜案件，分別經台灣台中地方法院及本院判處有期徒刑四
    月及九月確定，經合併執行，已於民國八十六年十月十七日假釋期滿執行完畢。
    甲○○於八十八年十二月二十九日，以動產擔保交易法動產抵押之方式，向中國
    國際商業銀行股份有限公司（下稱中國商銀），提供自己所有之車牌號碼ＨＷ－
    二四九九號之三菱廠牌紅色自小客車一輛，為動產擔保，辦理貸款，借貸新臺幣
    （下同）二十八萬元，為動產擔保交易之債務人，雙方約定貸款共分二十四期清
    償，每月攤還一次，每次償還一萬四千二百五十一元，於擔保債權未全部付清及
    其相關義務未全部履行完畢前，應以善良管理人之注意使用標的物，不得將標的
    物遷移、出賣、出質或為其他處分行為。詎甲○○在貸得上述貸款後，自八十九
    年一月三十日（即第二期）起即未再依約繳款，並基於意圖為自己不法利益之概
    括犯意及意圖為自己不法所有之犯意，先於八十九年三、四月間，向乙○○佯稱
    ：要出售其所有之上述ＨＷ－二四九九號自小客車，並先後於八十九年四月二日
    及一星期後某日，與乙○○簽訂汽車買賣契約，約定買賣價金為三十萬元，頭期
    款為十萬元，甲○○應於乙○○支付頭期款之日起十五日內，將上述自小客車過
    戶交車予乙○○，致使乙○○陷於錯誤，而依約支付頭期款十萬元之現金予甲○
    ○。嗣因甲○○於收受頭期款後，未依約履行，隨即避不見面、逃逸無蹤，乙○
    ○追索無著後，始知受騙；甲○○又於八十九年四月二十日將上述自小客車出賣
    予楊福得，並將該車交付楊福得（所涉犯對楊福得詐欺取財部分業經檢察官另為
    不起訴處分），並自此不知去向，致中國商銀無法占有動產標的，而不能依動產
    擔保交易法行使取償之權益，受有損害（嗣經中國商銀聲請本院民事執行處以八
    十九年度執字第六二０九號交付車輛事件強制執行取回該車）。
二、案經乙○○訴請台灣彰化地方法院檢察署檢察官偵查起訴。
    理      由
一、訊據被告對於上述事實均坦承不諱，核與證人即告訴人乙○○所述情節相符，並
    有汽車買賣契約書二件、本院八十九年度執字第六二０九號強制執行卷附動產抵
    押契約書、中國商銀九十二年奇中商法字第五０六九八二號函等件在卷可證，本
    件事證已臻明確，被告犯行堪予認定。
二、核被告所為，係犯動產擔保交易法第三十八條之違背動產擔保交易罪及刑法第三
    百三十九條第一項詐欺取財罪。公訴人雖未於聲請簡易判決處刑書記載上述違背
    動產擔保交易之事實，但此部份與聲請簡易判決處刑書所載之詐欺取財部分具有
    想像競合之裁判上一罪關係，為起訴效力所及，本院自應併予審究。被告先後二
    次違背動產擔保交易犯行，時間緊接、手段相當，顯係基於概括犯意，觸犯構成
    要件相同之罪名，為連續犯，應論以一罪。又被告以上述出賣車輛之一行為，同
    時觸犯上述二罪，為想像競合犯，應從一重論以詐欺取財罪。又被告前曾因詐欺
    、竊盜案件，分別經台灣台中地方法院及本院判處有期徒刑四月及九月確定，經
    合併執行，已於民國八十六年十月十七日假釋期滿執行完畢之事實，有台灣高等
    法院被告全國前案紀錄表可按，其於五年以內再犯本案有期徒刑以上之罪，係屬
    累犯，依法應加重其刑。爰審酌被告犯罪之動機、目的、手段、詐騙之金額、所
    生危害、犯罪後之態度及迄未賠償告訴人等一切情狀，量處如主文所示之刑，以
    示懲儆。又被告行為後，刑法第四十一條之規定已經修正，並經總統於九十年一
    月十日公布施行，於同月十二日生效。依修正後刑法第四十一條第一項之規定，
    犯最重本刑為五年以下有期徒刑以下刑之罪，而受六個月以下有期徒刑或拘役之
    宣告，因身體、教育、職業、家庭之關係或其他正當理由，執行顯有困難者，得
    以一元以上三元以下折算一日，易科罰金。此與舊法須犯最重本刑為三年以下有
    期徒刑以下刑之罪，而受六個月以下有期徒刑或拘役之宣告，因身體、教育、職
    業、家庭之關係或其他正當理由，執行顯有困難者，始得以一元以上三元以下折
    算一日，易科罰金之規定相比較，以修正後之新法規定較有利於被告，本件應適
    用新法，一併諭知易科罰金之折算標準。
據上論斷，應依刑事訴訟法第二百七十三條之一第一項、第二百九十九條第一項前段
，動產擔保交易法第三十八條，刑法第二條第一項前段、第五十六條、第三百三十九
條第一項、第四十七條、第五十五條、第四十一條第一項前段，罰金罰鍰提高標準條
例第一條前段、第二條，判決如主文。
中    華    民    國    九十三      年      四      月        一        日
                                臺灣彰化地方法院刑事第三庭
                                    審判長法官  余  仕  明
                                    法      官  簡  婉  倫
                                    法      官  游  秀  雯
右正本證明與原本無異。
如不服本判決，應於判決送達後十日內向本院提出上訴狀( 須附繕本 )。
告訴人或被害人對於判決如有不服具備理由請求檢察官上訴者，其上訴期間之計算係
以檢察官收受判決正本之日期為準。
                                    法院書記官  梁  高  賓
中    華    民    國    九十三      年      四      月        二        日
附錄法條
刑法第三百三十九條第一項：
意圖為自己或第三人不法之所有，以詐術使人將本人或第三人之物交付者，處五年以
下有期徒刑、拘役或科或併科一千元以下罰金。
動產擔保交易法第三十八條：
動產擔保交易之債務人，意圖不法之利益，將標的物遷移、出賣、出質、移轉、抵押
或為其他處分，致生損害於債權人者，處三年以下有期徒刑、拘役或科或併科六千元
以下之罰金。
